臺灣高等法院臺南分院刑事裁定　　　　　100年度聲字第275號
聲明異議人　
即 受 刑人　馮隆誠
上列聲明異議人即受刑人因貪污案件，對於臺灣臺南地方法院檢
察署檢察官執行之指揮（100年度執字第 1855號），聲明異議，
本院裁定如下：
    主  文                                                                
聲明異議駁回。
    理  由                                                                
一、聲明異議意旨略以： 
  (一)按刑事訴訟法第227條第1項規定：裁判製作裁判書者，除有
    特別規定外，應以正本送達於當事人、代理人、辯護人及其
    他受裁判之人。次按刑事訴訟法第 457條規定執行裁判由為
    裁判法院之檢察官指揮之。但其性質應由法院或審判長、受
    命推事、受託推事指揮，或有特別規定者，不在此限。因駁
    回上訴、抗告之裁判，或因撤回上訴、抗告而應執行下級法
    院之裁判者，由上級法院之檢察官指揮之。前二項情形，其
    卷宗在下級法院者，由該法院之檢察官指揮執行。又按檢察
    案件編號計數分案報結實施要點第二項規定：檢察機關於收
    案後，應即在卷面上編列卷宗號數。卷宗號數，應按年度、
    案件種類及收案次序，分別編號。換言之，台灣高雄地方法
    院檢察署檢察官有權指揮執行，係以本案確定判決正本業經
    合法送達於異議人，且該署檢察官收受本件確定判決卷宗之
    情況，始得依法執行。
  (二)聲明異議人就鈞院98年度重上更(三)字第 311號判決提起上訴
    後，迄今尚未收受到最高法院之判決書，卻於民國（下同）
    100年 3月30日收到台灣台南地方法院檢察署命於100年4月1
    日到案執行通知書，揆諸前開說明，該執行命令顯有不當，
    應有撤銷之必要。
  (三)尤其，聲明異議人於該案件之偵查、審理過程中，從來均是
    遵期到庭，未曾有遲到或請假情事，乃檢察官竟於聲明異議
    人未收受到最高法院判決書之情況下，即於100年3月30日通
    知命於 100年4月1日到案執行，未予聲明異議人準備執行、
    處理在外事務之時間，亦有未當。
  (四)依刑事訴訟法第484條第1項規定聲明異議，懇請撤銷該不當
    執行命令等語。
二、經查聲明異議人因貪污案件，經本院於99年11月16日，以98
    年度重上更(三)字第 311號判決處以有期徒刑四年六月，褫奪
    公權三年；嗣經最高法院於100年 3月24日，以100年度台上
    字第1387號判決，從程序上駁回聲明異議人之第三審上訴而
    告確定，有上開二份判決書可憑。又查，該案判決確定後，
    最高法院檢察署即於100年3月24日以台華字第1000004407號
    檢附最高法院判決主文通知及本院上開刑事判決正本一件函
    知臺灣高等法院臺南分院檢察署本案已判決確定，請依照「
    防範刑事件被告逃匿聯繫作業要點」辦理，復經台灣高等法
    院台南分院檢察署於100年3月25日以檢天字第1000000215號
    函知台灣台南地方法院檢察署，並於100年3月30日以檢天字
    第1000000225號函送本案確定案件全部卷宗予以執行等情，
    有上開函文三份可按。再查，台灣台南地方法院檢察署檢察
    官於100年3月30日接悉臺灣高等法院臺南分院檢察署檢察官
    核轉之本案確定判決卷宗後，即於同日對聲明異議人核發執
    行命令，命聲明異議人於 100年4月1日上午10時到案執行，
    有執行傳票送達回證附卷可稽，惟聲明異議人未依通知書遵
    期到案執行，經臺灣臺南地方法院檢察署檢察官核發拘票執
    行拘提，經聲明異議人於100年4月6日上午10時2分自行到案
    而逕發監執行等情，業經本院調取本院98年度重上更(三)字第
    311號貪污案卷及臺灣臺南地方法院檢察署檢察官100年度執
    字第1855號執行案卷查明無訛，應堪認上開事實為真正。
三、聲明異議意旨雖以：聲明異議人於100年3月30日收到台灣台
    南地方法院檢察署命於100年 4月1日到案執行通知書前，尚
    未收受到最高法院之判決書，該執行命令顯有不當云云。惟
    查：
  (一)按裁判除關於保安處分者外，於確定後執行之，刑事訴訟法
    第 456條前段定有明文。又法院之裁判一經對外發表（如揭
    示、宣判等），即生效力，並不以當事人收受送達為其生效
    之必要條件。
  (二)查聲明異議人固於100年 3月31日始收到最高法院100年度台
    上第 1387號判決，有送達回證附卷可稽，然最高法院於100
    年 3月24日程序判決駁回聲明異議人之第三審上訴後，即由
    最高法院書記廳先將判決主文通知聲明異議人，聲明異議人
    經臺灣臺南地方法院檢察署檢察官於100年 4月6日自行到案
    時亦供稱：我於收到執行通知書前二日，有先收到最高法院
    上訴駁回通知，收到執行通知書隔日才收到判決書等語（見
    100年度執字第1855號100年4月6日訊問筆錄）。足見，聲明
    異議人於100年3月30日前二日（100年3月28日）即已知悉駁
    回上訴而本案確定一事，且本案經最高法院於100年3月24日
    程序判決駁回聲明異議人之第三審上訴，並經揭示及通知聲
    明異議人，即認對聲明異議人已生效力，則臺灣臺南地方法
    院檢察署檢察官本於確定判決而指揮執行，於法尚無不合。
    從而，聲明異議人以：於100年3月30日收到台灣台南地方法
    院檢察署執行通知書前，尚未收受到最高法院之判決書，而
    爭執該執行命令顯有不當云云，顯屬無稽，自非可取。至本
    件最高法院判決書雖於100年3月30日通知聲明異議人到案執
    行後，始於同年月31日送達聲明異議人，然聲明異議人其後
    於100年 4月6日到案執行斯時，前開最高法院確定判決既已
    送達於聲明異議人，聲明異議人所稱之前開執行程序之瑕疵
    當應視為業經補正，況此亦不影響有罪判決於確定之後，即
    發生執行力之法律效果，自無撤銷檢察官原執行命令之必要
    ，併予敘明。
  (三)再者，本件台灣台南地方法院檢察署檢察官於上開案件確定
    後，並於100年3月30日收受該確定案件之卷宗後，於同日始
    通知聲明異議人到案執行，亦無聲明異議意旨所指未待收受
    該確定案件之卷宗，即通知執行之情形。
  (四)此外，本件臺灣臺南地方法院檢察署檢察官於100年3月30日
    所核發命聲明異議人於100年 4月1日到案執行之執行命令，
    然因聲明異議人未如期到署執行，同署檢察官乃於100年4月
    1日另改定於100年4月6日到案執行之執行命令，並命拘提聲
    明異議人到案，而聲明異議人並依該執行命令自行到案，於
    同日發監執行，是以，聲明異議人既已依100年 4月1日所核
    發之執行命令入監執行（聲明異議人斯時已收受最高法院判
    決書），則聲明異議人再請求撤銷臺灣臺南地方法院檢察署
    檢察官100月3月30日核發之執行命令，顯無實益，應認其聲
    明異議為無理由。
四、至聲明異議意旨另以：臺灣臺南地方法院檢察署於100年3月
    30日通知命於100年 4月1日到案執行，未予聲明異議人準備
    執行、處理在外事務之時間，亦有未當云云。然查聲明異議
    人未於100年 4月1日到案執行，臺灣臺南地方法院檢察署檢
    察官已改定100年 4月6日到案執行，已有相當時日足以準備
    ，且法律亦無明文須預留法定時日方得執行，況聲明異議人
    於100年 4月6日到案執行，同時向該署檢察官聲請暫緩執行
    ，亦經該署檢察官認不合暫緩執行之要件而駁回其聲請，是
    聲明異議人再執此事由而異議，亦無可採。
五、綜上所述，本件檢察官之指揮執行，核無違誤之處，聲明異
    議人執前開情詞，提起本件聲明異議，為無理由，應予駁回
    。
六、據上論結，依刑事訴訟法第486條，裁定如主文。
中    華    民    國   100    年    5     月    11    日
                  刑事第五庭    審判長法  官  楊明章
                                      法  官  趙文淵
                                      法  官  蔡美美
以上正本證明與原本無異。
如不服本裁定，應於收受本裁定後五日內向本院提出抗告狀。
                                      書記官  歐貞妙
中    華    民    國   100    年    5     月    11    日